【裁判字號】    98,簡上,1528
【裁判日期】    990212
【裁判案由】    詐欺
【裁判全文】
臺灣板橋地方法院刑事判決            98年度簡上字第1528號
上  訴  人
即  被  告  甲○○
上列上訴人即被告因詐欺案件，不服本院中華民國98年11月13日
98年度簡字第8864號第一審判決（聲請簡易判決處刑案號：臺灣
板橋地方法院檢察署98年度偵字第23208 號），提起上訴，嗣因
被告就被訴事實為有罪之陳述，本院管轄之第二審合議庭改依簡
式審判程序進行，判決如下：
    主  文
上訴駁回。
甲○○緩刑貳年，緩刑期間付保護管束，並應向指定之公益團體
提供捌拾小時之義務勞務。
    事實及理由
一、按本件被告甲○○係犯死刑、無期徒刑、最輕本刑為3 年以
    上有期徒刑以外之罪，其於準備程序就被訴事實為有罪之陳
    述，經法官告知簡式審判程序之旨，並聽取其與檢察官之意
    見後，本院認無不得或不宜改依簡式審判程序進行之處，爰
    依刑事訴訟法第455 條之1 第3 項、第364 條、第273 條之
    1 第1 項，裁定本件改依簡式審判程序進行，合先敘明。
二、本案經本院審理結果，認原審以被告係犯刑法第30條第1 項
    前段、第339 條第1 項之幫助詐欺取財罪，遂引用刑事訴訟
    法第449 條第1 項前段、第3 項、第454 條第2 項、刑法第
    30條第1 項前段、第2 項、第339 條第1 項、第41條第1 項
    前段、刑法施行法第1 條之1 第1 項、第2 項前段，逕以簡
    易判決處刑，量處被告有期徒刑2 月，如易科罰金，以新台
    幣1 千元折算1 日，認事用法及量刑均無不當，應予維持，
    並引用原審判決書記載之事實、證據及理由（詳如附件）。
    惟補充如下：本件證據尚有被告於本院審理時之認罪陳述。
三、被告上訴意旨略以：我承認檢察官所聲請簡易判決處刑之事
    實，但希望法院給我緩刑的機會云云。惟查，被告執詞提起
    上訴，並未指摘原審認事用法有何違法或不當之處，其上訴
    自屬無據，應予駁回。
四、查被告並無任何前科紀錄，此有臺灣高等法院被告前案紀錄
    表1 份在卷可按，可知其前未曾因故意犯罪而受有期徒刑以
    上刑之宣告。本院審酌其無非係因經濟狀況不佳，急於應徵
    工作，始一時短於思慮致罹刑章，並非為牟取不法利益，而
    蓄意侵害他人，其經此教訓後，當知所警惕，且其所為僅屬
    幫助之階段，並非真正造成實害之人，實宜使其有機會得以
    改過遷善，是以本院認尚無逕對被告施以短期自由刑之必要
    ，自可先賦予其適當之社會處遇，以期其能有效回歸社會，
    故上開對被告宣告之刑，以暫不執行為適當，爰依刑法第74
    條第1 項第1 款規定，另諭知緩刑2 年；且斟酌其犯罪情節
    ，爰命被告應向指定之公益團體提供80小時之義務勞務。倘
    被告違反上開應行負擔之事項且情節重大者，依法其緩刑之
    宣告仍得由檢察官向本院聲請撤銷；又被告應執行刑法第74
    條第2 項第5 款所定事項（即上述義務勞務），爰依刑法第
    93條第1 項第2 款規定，於緩刑期間將被告付保護管束。
據上論斷，依刑事訴訟法第455 條之1 第3 項、第364 條、第27
3 條之1 第1 項、第368 條、第373 條，刑法第74條第1 項第1
款、第2 項第5 款、第3 項、第93條第1 項第2 款，判決如主文
。
本案經檢察官陳姿雯到庭執行職務。
中    華    民    國    99    年    2     月    12    日
                  刑事第二十一庭  審判長法  官  陳信旗
                                        法  官  許映鈞
                                        法  官  俞秀美
上列正本證明與原本無異。
不得上訴。
                                        書記官  陳金鳳
中    華    民    國    99    年    2     月    22    日

司法院資訊處製作；財團法人民間司法改革基金會備份。
